Minutes et répertoires du notaire Charles Louis QUENTIN, 23 juillet 1743 - 9 août 1768 (étude XIX)
Archives nationales
- Minutes de Charles Louis QUENTIN, 23 juillet 1743 - 9 août 1768; MC/ET/XIX/724 - MC/ET/XIX/786
  - Minutes. 1751, juin - décembre, juin - décembre 1751; MC/ET/XIX/741
    - Cautionnement., 30 juillet 1751; MC/ET/XIX/741
      Relations: caution de l'intervenant 2.
      Nom, qualité: (M.) Salmon, Dominique.
      Profession: commis aux ecritures.
      Domicile: Mazebrouck.
      Nom, qualité: (M.) Lasellery, Jean.
      Profession: fermier des domaines de flandres
      cautionnement
    - Vente, terre, Borde (la).sartrouvilles)., 31 juillet 1751; MC/ET/XIX/741
      Nom, qualité: (Mme ou Mlle) Martin, Angelique.
      Nom, qualité: (M.) Revoyrat, Bernard.
      Profession: mercier (marchand).
      Nom, qualité: (M.) Martin, Jean.
      Profession: bonnetier (marchand).
    - Consentement., 31 juillet 1751; MC/ET/XIX/741
      Nom, qualité: (M.) Barnou, Pierre Etienne.
      Nom, qualité: (M.) Barnou, Pierre Lucien (bourgeois de Paris)
    - Quittance., 1er août 1751; MC/ET/XIX/741
      Nom, qualité: (M.) Bonnet, Jean (bourgeois de Paris).
    - Rente viagere, constitution., 2 août 1751; MC/ET/XIX/741
    - Rente, transport., 2 août 1751; MC/ET/XIX/741
      Nom, qualité: (M.) Bonnet, Jean (bourgeois de Paris)
    - Procuration, depot., 4 août 1751; MC/ET/XIX/741
      Nom: (personne morale) Fabrique Saint-Marcel de Saint-Denis.
      Nom, qualité: (M.) Leclerc de La Ronde, Louis Francois (bourgeois de Paris)
    - Procuration., 6 août 1751; MC/ET/XIX/741
      Nom, qualité: (M.) Soulaigre de Montferand, Andre Louis.
      Profession: capitaine.
      Nom, qualité: (M.) Leclerc, Robert
    - Mariage., 7 août 1751; MC/ET/XIX/741
      Nom, qualité: (M.) Taron, Pierre.
      Nom, qualité: (Mme ou Mlle) Lande, Anne Elisabeth.
    - Mariage., 8 août 1751; MC/ET/XIX/741
      Nom, qualité: (M.) Morin, Louis.
      Profession: menuisier (garcon).
      Nom, qualité: (Mme ou Mlle) Milleriou, Marie.
    - Succession, dépôt de pieces., 9 août 1751; MC/ET/XIX/741
      Nom, qualité: (M.) Petit, Jean Jacques.
      Profession: employe dans les fermes du roi.
    - Succession, dépôt de pieces., 11 août 1751; MC/ET/XIX/741
      Nom, qualité: (Mme ou Mlle) Andouille, Anne.
      Domicile: Trainel (Aube).
      Nom, qualité: (M.) Savourat, Mathieu.
      Profession: drapier (maître).
      Domicile: Trainel (Aube)
    - Avis de parents, procuration., 11 août 1751; MC/ET/XIX/741
      Nom, qualité: (Mme ou Mlle) Buchesne, Catherine.
      Nom, qualité: (M.) Buchesne, Jean.
      déclaration
    - Testament., 17 août 1751; MC/ET/XIX/741
      Nom, qualité: (M.) Curiau, Charles.
      Domicile: Rosny-sous-Bois
    - Rente, constitution., 17 août 1751; MC/ET/XIX/741
      Nom, qualité: (M.) Dodin, Toussaint.
      Domicile: Montreuil-sous-Bois.
    - Quittance., 18 août 1751; MC/ET/XIX/741
      Nom, qualité: (M.) Tourton, Antoine Francois.
      Domicile: Montreuil-sous-Bois
    - Declaration., 19 août 1751; MC/ET/XIX/741
      Nom, qualité: (M.) Peschard, Rene Balthazar (bourgeois de Paris)
    - Succession, quittance., 22 août 1751; MC/ET/XIX/741
      Nom, qualité: (Mme ou Mlle) Descamps, Marie Anne.
      Nom, qualité: (M.) Bobe, Curunus.
    - Nomination, cure, Saint-Pierre-Daumel (Orne)., 22 août 1751; MC/ET/XIX/741
      Nom, qualité: (M.) Renaud, Jean.
      Domicile: Sees
    - Procuration., 23 août 1751; MC/ET/XIX/741
      Nom, qualité: (Mme ou Mlle) Jeanfilts, Marie Josephe.
      Nom, qualité: (M.) Labiche de, Jean.
      Profession: admodiateur.
      Domicile: Dilling
    - Succession, dépôt de pieces., 24 août 1751; MC/ET/XIX/741
      Nom, qualité: (Mme ou Mlle) Gourlain, Thomase Angelique.
      Domicile: Nantes.
      Nom, qualité: (M.) Maillard, Michel.
      Domicile: Nantes
    - Rente, transport., 30 août 1751; MC/ET/XIX/741
      Nom, qualité: (M.) Pommier, Francois Charles (bourgeois de Paris).
      Nom, qualité: (Mme ou Mlle) Pommier, Marie.
      Domicile: Arnay-le-Duc.
      Nom, qualité: (Mme ou Mlle) Pommier, Marie Madeleine.
    - Comparution, p-v., 30 août 1751; MC/ET/XIX/741
      Nom, qualité: (Mme ou Mlle) Julistanne, Marie Julie.
      Nom, qualité: (M.) Beautru de Nogent de, Louis Armand (comte de nogent).
      Profession: lieutenant general des armées
    - Procuration, depot., 30 août 1751; MC/ET/XIX/741
      Nom, qualité: (M.) Argouges de Rannes D', Louis Francois (comte de rannes).
      Profession: gouverneur.
      Domicile: Alencon.
      Nom, qualité: (M.) Sabine de Sallincourt, Pierre Jacques (bourgeois de Paris)
    - Quittance., 2 septembre 1751; MC/ET/XIX/741
      Nom, qualité: (M.) Muyron, Charles Pierre.
      Nom, qualité: (M.) Mariais, Renaud.
      Profession: huissier au Châtelet (ancien).
    - Mariage., 5 septembre 1751; MC/ET/XIX/741
      Nom, qualité: (M.) Limouzin, Nicolas Louis.
      Profession: rubannier (compagnon).
      Nom, qualité: (Mme ou Mlle) Batille, Marie Madeleine.
    - Procuration, depot., 6 septembre 1751; MC/ET/XIX/741
      Nom, qualité: (Mme ou Mlle) Boquet, Marie.
      Domicile: Villeneuve-St-Georges.
    - Transaction., 10 septembre 1751; MC/ET/XIX/741
      Nom, qualité: (M.) Lebert, Jean Pierre (bourgeois de Paris)
    - Transport, créance., 11 septembre 1751; MC/ET/XIX/741
      Nom, qualité: (M.) Cousin, Jean Baptiste.
      Profession: charcutier (maître).
      Nom, qualité: (M.) Daubonnet, Jean Pierre.
      État civil: prisonnier.
      Profession: horloger (compagnon).
      Nom, qualité: (Mme ou Mlle) Boulanger, Marie Francoise.
    - Vente, maison, Montreuil (touraine)., 13 septembre 1751; MC/ET/XIX/741
      Nom, qualité: (M.) Poirier, Robert (bourgeois de Paris).
      Nom, qualité: (M.) Gitton, Francois.
      Domicile: Ambise
    - Succession, renonciation., 14 septembre 1751; MC/ET/XIX/741
      Nom, qualité: (Mme ou Mlle) Fontaigre, Marie Catherine.
    - Vente, maison, terres., 14 septembre 1751; MC/ET/XIX/741
      Nom, qualité: (M.) Du Chardonnay, Charles Francois.
      Domicile: Monfort-l'Amaury.
      Nom, qualité: (M.) Soulaigre, Jacques Louis Henri.
      Profession: porte manteau ordinaire du roi.
    - Succession, dépôt de pieces., 18 septembre 1751; MC/ET/XIX/741
      Nom, qualité: (M.) Cornet, Jacques Francois.
    - Vente, meubles., 20 septembre 1751; MC/ET/XIX/741
      Nom, qualité: (Mme ou Mlle) Cabut, Marie Anne.
      Nom, qualité: (M.) Mousset, Pierre.
      Profession: contrôleur de la marque d'etain.
      Nom, qualité: (M.) Derond, Charles.
      Profession: horloger (maître).
      Nom, qualité: (Mme ou Mlle) Mousset, Marie Ane.
    - Succession, compte d'execution testamentaire., 21 septembre 1751; MC/ET/XIX/741
      Nom, qualité: (M.) Levavasseur, Francois.
      Profession: boucher etalier.
    - Don mutuel., 23 septembre 1751; MC/ET/XIX/741
      Nom, qualité: (M.) Dupuis, Raymond Denis.
      Profession: tailleur d'habits (maître).
      Nom, qualité: (Mme ou Mlle) Saunier, Louise Elisabeth.
    - Rente, transport., 25 septembre 1751; MC/ET/XIX/741
      Nom, qualité: (Mme ou Mlle) Robin, Elisabeth.
      Domicile: Saint-Gemain-en-Laye
    - Quittance., 27 septembre 1751; MC/ET/XIX/741
      Nom, qualité: (M.) Andre, Jacques.
      Profession: valet de chambre.
    - Inventaire après décès d'Antoine Bistorin dit Bertin., 1er octobre 1751; MC/ET/XIX/741
      Nom, qualité: (M.) Bistorin dit Bertin, Antoine.
      Profession: archer garde.
      inventaire après décès; Bistorin dit Bertin, Antoine
    - Renonciation, maitrise de tonnelier., 1er octobre 1751; MC/ET/XIX/741
      Nom, qualité: (M.) Rasse, Pierre.
      Profession: tonnelier (maître).
    - Inventaire après décès de Pierre Langlois., 5 octobre 1751; MC/ET/XIX/741
      Profession: compagnon de rivière.
      inventaire après décès; Langlois, Pierre
    - Main-levee, office de procureur auchatelet., 11 octobre 1751; MC/ET/XIX/741
      Nom, qualité: (M.) Coulerville Dubocage, Francois.
      Profession: clerc au Châtelet.
      Nom, qualité: (M.) Paris, Gilles Charles.
    - Succession, renonciation., 12 octobre 1751; MC/ET/XIX/741
    - Sous-bail, boutique, Paris, rue Vieille-du-Temple., 18 octobre 1751; MC/ET/XIX/741
      Nom, qualité: (Mme ou Mlle) Levasseur, Marie Genevieve.
      Nom, qualité: (M.) Dalbin, Guillaume.
      Profession: major de la garde.
    - Succession, renonciation., 20 octobre 1751; MC/ET/XIX/741
    - Succession, renonciation., 20 octobre 1751; MC/ET/XIX/741
    - Vente, maison, Paris, rue Baudouin., 24 octobre 1751; MC/ET/XIX/741
      Nom, qualité: (M.) Lecocq, Francois.
      Nom, qualité: (M.) Bonniere Dit La Riviere, Simon (bourgeois de vigny).
      Domicile: Vigny (95)
    - Mariage., 24 octobre 1751; MC/ET/XIX/741
      Nom, qualité: (M.) Gagny, Alexis Albert.
      Nom, qualité: (Mme ou Mlle) Beaujean, Louise Genevieve.
    - Vente, terre, Vigny (95)., 24 octobre 1751; MC/ET/XIX/741
      Nom, qualité: (M.) Laurent, Francois.
    - Succession, dépôt de pieces., 26 octobre 1751; MC/ET/XIX/741
      Nom, qualité: (M.) Deisepy, Jean Nicolas (bourgeis de Paris).
    - Mariage., 3 novembre 1751; MC/ET/XIX/741
      Nom, qualité: (M.) Deshayes, Charles Francois.
      Profession: taileur d'habits.
      Nom, qualité: (Mme ou Mlle) Derouen, Marie Madeleine.
    - Vente, maison, Bibertault-les-Rannes (Seine-et-Marne)., 4 novembre 1751; MC/ET/XIX/741
      Nom, qualité: (M.) Thomas, Francois Seraphin.
      Profession: manouvrier.
      Domicile: Roche (la) (coulommiers).
      Nom, qualité: (M.) Tetard, Pierre.
      Domicile: Bibertault-les-Rannes (Seine-et-Marne)
    - Bail, transport, maison, Paris, rue de la Mortellerie., 5 novembre 1751; MC/ET/XIX/741
      Nom, qualité: (M.) Delaistre, Louis Guillaume.
      Nom, qualité: (Mme ou Mlle) Leroy, Anne.
      bail; transport de droits
    - Rente, constitution., 5 novembre 1751; MC/ET/XIX/741
      Nom, qualité: (M.) Blin, Abraham Hyacinthe.
      Profession: president en l'election.
      Nom, qualité: (Mme ou Mlle) Selame, Claude Marguerite.
    - Rente, transport., 5 novembre 1751; MC/ET/XIX/741
      Nom, qualité: (Mme ou Mlle) Audiger, Renee.
      Nom, qualité: (M.) Coquille, Claude.
      Profession: avocat au conseil du roi.
      Nom, qualité: (Mme ou Mlle) Diard, Marie Madeleine
    - Quittance., 5 novembre 1751; MC/ET/XIX/741
      Nom, qualité: (M.) Leroy, Martin (bourgeois de Paris).
    - Procuration., 6 novembre 1751; MC/ET/XIX/741
      Nom, qualité: (Mme ou Mlle) Bonin, Jacqueline.
      Nom, qualité: (M.) Philippes, Louis Francois.
      Domicile: Papier.
      Nom, qualité: (M.) Gohy de La Vallee, Claude Rene.
    - Procuration, depot., 8 novembre 1751; MC/ET/XIX/741
      Nom, qualité: (Mme ou Mlle) Blisson de, Marguerite.
      Nom, qualité: (M.) Lacroix de Vagnas de, Joseph.
    - Vente, maison, Saint-Germain-en-Laye, rue des Recollets., 11 novembre 1751; MC/ET/XIX/741
      Nom, qualité: (M.) Belange, Alexandre.
    - Procuration, depot., 15 novembre 1751; MC/ET/XIX/741
      Nom, qualité: (M.) Carpot, Jean Claude.
      Profession: visiteur dans les fermes du roi.
      Domicile: Paimboeuf.
      Nom, qualité: (M.) Carpot de Tersan, Louis Sebastien.
      Profession: garde du corps.
    - Rente, transport., 16 novembre 1751; MC/ET/XIX/741
      Profession: gouverneur d'alencon.
      Nom, qualité: (Mme ou Mlle) Matrion, Ane.
      Nom, qualité: (M.) Ligois, Jacques.
    - Quittance., 17 novembre 1751; MC/ET/XIX/741
      Nom, qualité: (Mme ou Mlle) Matrion, Anne.
    - Succession, dépôt de pieces., 22 novembre 1751; MC/ET/XIX/741
      Nom, qualité: (Mme ou Mlle) Bailla, Marie Liesse.
      Domicile: Reims.
      Nom, qualité: (M.) Bienaime, Gabriel.
      Profession: huissier en l'election.
    - Société, transport d'interets., 23 novembre 1751; MC/ET/XIX/741
      Nom, qualité: (M.) Vougny Dupetitmont de, Pierre Louis.
      Nom, qualité: (M.) Josse, Jean Francois.
    - Société, cession d'interets., 24 novembre 1751; MC/ET/XIX/741
      Profession: interese dans les fermes du roi.
      Nom, qualité: (M.) Vincent de La Motte, Francois Jacques.
    - Reconnaissance, depot., 2 décembre 1751; MC/ET/XIX/741
      Nom, qualité: (Mme ou Mlle) Guinand, Marie Marguerite.
      Nom, qualité: (M.) Richomme, Antoine.
      Profession: tapissier (marchand).
    - Declaration., 6 décembre 1751; MC/ET/XIX/741
      Nom, qualité: (M.) Rainteau de Florimont, Jean Baptiste.
    - Rente, transport, ratification., 9 décembre 1751; MC/ET/XIX/741
      Nom, qualité: (M.) Leroyny, Yves.
      Profession: potier de terre (maître).
      Nom, qualité: (Mme ou Mlle) Gaudet, Anne.
      Nom, qualité: (M.) Debaus, Nicolas (bourgeois de Paris)
      ratification; transport de droits
    - Succession, dépôt de pieces., 9 décembre 1751; MC/ET/XIX/741
      Nom, qualité: (M.) Galloteau, Pierre Nicolas.
    - Quittance., 10 décembre 1751; MC/ET/XIX/741
      Nom, qualité: (M.) Raux, Joseph Jean (bourgeois de Paris).
      Nom, qualité: (M.) Desnotz, Hugues.
    - Société, cession d'interets., 10 décembre 1751; MC/ET/XIX/741
      Nom, qualité: (M.) Fanton, Abel Antoine.
      Profession: maitre de musique.
      Domicile: Paris, Sainte Chapelle.
    - Quittance., 10 décembre 1751; MC/ET/XIX/741
      Nom, qualité: (M.) Delavrgne, Maximilien Henri.
      Profession: maitre des requetes de l'hotel.
    - Rente, transport., 11 décembre 1751; MC/ET/XIX/741
      Nom, qualité: (M.) Saulnier, Andre.
      Profession: capitaine (ancien).
      Nom, qualité: (M.) Duclos, Antoine (bourgeois de Paris)
    - Rente, transport., 14 décembre 1751; MC/ET/XIX/741
      Profession: contrôleur des rentes hotel-de-ville.
      Nom: (personne morale) Chapitre de Notre-Dame d' Ecouis.
      Domicile: Ecouis (Eure)
    - Mariage., 16 décembre 1751; MC/ET/XIX/741
      Nom, qualité: (M.) Segoing, Michel Constantin (bourgeois de Paris).
      Nom, qualité: (Mme ou Mlle) Robinet de Villemay, Anne.
    - Mariage., 18 décembre 1751; MC/ET/XIX/741
      Nom, qualité: (M.) Besche, Simon Jean (bourgeois de Paris).
      Nom, qualité: (Mme ou Mlle) Morains, Marguerite Madeleine.
    - Consentement, depot., 18 décembre 1751; MC/ET/XIX/741
      Nom, qualité: (M.) Hebert, Jean Louis.
      Profession: cocher.
    - Rente, transport., 20 décembre 1751; MC/ET/XIX/741
      Nom, qualité: (M.) Griffon, Jean Baptiste.
      Nom, qualité: (Mme ou Mlle) Coiffier, Catherine.
      Domicile: Arpajon.
      Nom, qualité: (M.) Blanchet, Jacques.
      Domicile: Arpajon
    - Succession, dépôt de pieces., 22 décembre 1751; MC/ET/XIX/741
      Nom, qualité: (M.) Pellerin, Jacques Philippe.
      Profession: garde du magasin d'artillerie.
      Domicile: Phalsbourg
    - Rente viagere sur le roi, constitution., 23 décembre 1751; MC/ET/XIX/741
      Nom, qualité: (M.) Bulte, Edme.
    - Succession, cession, part., 24 décembre 1751; MC/ET/XIX/741
      Nom, qualité: (M.) Thierry, Jean.
      Domicile: Venise
    - Convention., 28 décembre 1751; MC/ET/XIX/741
      Nom, qualité: (Mme ou Mlle) Lachasse, Marie.
      Domicile: Neuilly-sur-Marne.
      Nom, qualité: (M.) Deneel, Michel.
      Profession: journalier.
      Nom, qualité: (Mme ou Mlle) Amiot, Marie Michelle.
      Profession: ouvriere en linge.
    - Succession, transport de droits., 28 décembre 1751; MC/ET/XIX/741
      Nom, qualité: (Mme ou Mlle) Lemasson, Madeleine.
      Nom, qualité: (M.) Jagot, Leonard
    - Main-levee., 29 décembre 1751; MC/ET/XIX/741
      Nom, qualité: (M.) Beguier, Jean Francois.
      Nom, qualité: (M.) Argouges de Rannes D', Louis Francois (comte de rannes)
    - Rente, constitution., 30 décembre 1751; MC/ET/XIX/741
  - Minutes. 1752, janvier - juin, janvier - juin 1752; MC/ET/XIX/742
  - Minutes. 1752, juillet - décembre, juillet - décembre 1752; MC/ET/XIX/743
  - Minutes. 1753, janvier - juin, janvier - juin 1753; MC/ET/XIX/744
  - Minutes. 1753, juillet - décembre, juillet - décembre 1753; MC/ET/XIX/745
  - Minutes. 1754, janvier - mai, janvier - mai 1754; MC/ET/XIX/746
  - Minutes. 1754, juin - décembre, juin - décembre 1754; MC/ET/XIX/747
  - Minutes. 1755, janvier - juillet, janvier - juillet 1755; MC/ET/XIX/748
  - Minutes. 1755, août - décembre, août - décembre 1755; MC/ET/XIX/749
  - Minutes. 1756, janvier - juin, janvier - juin 1756; MC/ET/XIX/750
  - Minutes. 1756, juillet - décembre, juillet - décembre 1756; MC/ET/XIX/751
  - Minutes. 1757, janvier - juin, janvier - juin 1757; MC/ET/XIX/752
  - Minutes. 1757, juillet - décembre, juillet - décembre 1757; MC/ET/XIX/753
  - Minutes. 1758, janvier - juin, janvier - juin 1758; MC/ET/XIX/754
  - Minutes. 1758, juillet - décembre, juillet - décembre 1758; MC/ET/XIX/755
  - Minutes. 1759, janvier - juin, janvier - juin 1759; MC/ET/XIX/756
  - Minutes. 1759, juillet - décembre, juillet - décembre 1759; MC/ET/XIX/757
  - Minutes. 1760, janvier - juin, janvier - juin 1760; MC/ET/XIX/758
  - Minutes. 1760, juillet - décembre, juillet - décembre 1760; MC/ET/XIX/759
  - Minutes. 1761, janvier - mars, janvier - mars 1761; MC/ET/XIX/760
    Toutes les minutes de cet article ont été analysées une à une (ARNO 1761).
    - Tontine, constitution, emission 1759., 2 janvier 1761; MC/ET/XIX/760
      Nom, qualité: (Mme ou Mlle) Trabres, Anne Catherine.
      Profession: Paris
      Base Arno 1761 (base de données migrée: voir contexte dans le Plan d’orientation général - Notaires de Paris, guides thématiques du Minutier).
    - Tontine, constitution, emission 1759., 2 janvier 1761; MC/ET/XIX/760
      Nom, qualité: (M.) Ponsinet, Lambert.
      Profession: laboureur
    - Tontine, constitution, emission 1759., 2 janvier 1761; MC/ET/XIX/760
    - Tontine, constitution, emission 1759., 2 janvier 1761; MC/ET/XIX/760
      Nom, qualité: (M.) Aubert, Joseph.
      Profession: notaire royal, Bourg-Argental (Loire)
    - Tontine, constitution, emission 1759., 2 janvier 1761; MC/ET/XIX/760
      Nom, qualité: (M.) Robert, Jean Baptiste.
      Profession: commissaire aux traites, Reims (Marne)
    - Tontine, constitution, emission 1759., 2 janvier 1761; MC/ET/XIX/760
      Nom, qualité: (Mme ou Mlle) Guichard, Marie Marguerite Louise.
    - Tontine, constitution, emission 1759., 2 janvier 1761; MC/ET/XIX/760
      Nom, qualité: (M.) Perin, Jean Francois.
      Profession: chapelain, Reims (Marne)
    - Tontine, constitution, emission 1759., 2 janvier 1761; MC/ET/XIX/760
      Nom, qualité: (Mme ou Mlle) Mignot, Anne Marie Madeleine.
    - Tontine, constitution, emission 1759., 2 janvier 1761; MC/ET/XIX/760
    - Tontine, constitution, emission 1759., 2 janvier 1761; MC/ET/XIX/760
      Nom, qualité: (M.) Perin, Simon.
      Profession: chanoine, Reims (Marne)
    - Mariage., 4 janvier 1761; MC/ET/XIX/760
      Nom, qualité: (M.) Gauvain, Denis.
      Profession: cuisinier, Paris.
      Nom, qualité: (M.) Gauvain, Aubin.
      Profession: marchand, Asnois (Nièvre).
      Nom, qualité: (Mme ou Mlle) Henriet, Elisabeth Angelique.
      Profession: Paris.
      Relations: fille de l'intervenant 4.
      Nom, qualité: (M.) Henriet, Jean Baptiste (bourgeois, Paris), Paris
    - Vente, bois de construction., 7 janvier 1761; MC/ET/XIX/760
      Nom, qualité: (M.) Mazion de Boucheviller, Arnoult (bourgeois, Paris), Paris.
      Nom, qualité: (M.) Petit, Jean.
      Profession: marchand de bois, Paris
    - Autorisation., 8 janvier 1761; MC/ET/XIX/760
      Nom, qualité: (M.) Vivier Duplessis, Francois.
      Profession: marchand de chevaux, Paris.
      Nom, qualité: (Mme ou Mlle) Lapleine, Marie Therese Charles.
      Profession: revendeuse à la toilette, Paris.
    - Tontine, constitution, emission 1759., 8 janvier 1761; MC/ET/XIX/760
      Nom, qualité: (M.) Lepagnol, Nicolas (bourgeois, Reims), Reims (Marne)
    - Tontine, constitution, emission 1759., 8 janvier 1761; MC/ET/XIX/760
      Nom, qualité: (Mme ou Mlle) Leleu, Marie Madeleine Eleonore
    - Tontine, constitution, emission 1759., 8 janvier 1761; MC/ET/XIX/760
      Nom, qualité: (Mme ou Mlle) Leleu, Marie Honoree
    - Tontine, constitution, emission 1759., 8 janvier 1761; MC/ET/XIX/760
      Nom, qualité: (Mme ou Mlle) Jacquinet, Jeanne.
      Profession: Reims (Marne).
      Nom, qualité: (M.) Duchastel, Jean Baptiste.
      Profession: fabricant, Reims (Marne)
    - Tontine, constitution, emission 1759., 8 janvier 1761; MC/ET/XIX/760
      Nom, qualité: (M.) Geoffroy, Nicaise.
      Profession: tonnelier vinaigrier (maître), Reims (Marne)
    - Tontine, constitution, emission 1759., 8 janvier 1761; MC/ET/XIX/760
      Nom, qualité: (M.) Valentin, Jean Baptiste Francois.
      Profession: avocat en Parlement, Paris
    - Tontine, constitution, emission 1759., 8 janvier 1761; MC/ET/XIX/760
      Nom, qualité: (Mme ou Mlle) Guerin, Marie Louise.
    - Tontine, constitution, emission 1759., 8 janvier 1761; MC/ET/XIX/760
      Nom, qualité: (Mme ou Mlle) Clicquot, Marie Anne.
      Nom, qualité: (M.) Dubois, Andre.
      Profession: chandelier (maître), Reims (Marne)
    - Tontine, constitution, emission 1759., 8 janvier 1761; MC/ET/XIX/760
    - Tontine, constitution, emission 1759., 8 janvier 1761; MC/ET/XIX/760
      Nom, qualité: (M.) Dessain, Gabriel.
      Profession: libraire (marchand), Reims (Marne)
    - Tontine, constitution, emission 1759., 8 janvier 1761; MC/ET/XIX/760
      Nom, qualité: (M.) Douchet, Louis Robert Melchior (bourgeois, Amiens), Amiens (Somme)
    - Tontine, constitution, emission 1759., 8 janvier 1761; MC/ET/XIX/760
      Nom, qualité: (M.) Farmain, Antoine Charles.
      Profession: huissier de la grande chancellerie, Paris
    - Tontine, constitution, emission 1759., 8 janvier 1761; MC/ET/XIX/760
      Nom, qualité: (M.) Cousinet, Andre Jean.
      Profession: auditeur à la chambre des comptes (ancien), Paris
    - Tontine, constitution, emission 1759., 8 janvier 1761; MC/ET/XIX/760
      Profession: notaire, Paris
    - Tontine, constitution, emission 1759., 8 janvier 1761; MC/ET/XIX/760
      Nom, qualité: (Mme ou Mlle) Leleu, Marie Angelique
    - Convention., 9 janvier 1761; MC/ET/XIX/760
      Nom, qualité: (M.) Dupont, Henri.
      Profession: fabricant de rubans (marchand), Paris.
      Nom, qualité: (M.) Dincourt, Michel.
      Profession: mercier (marchand), Paris
    - Tontine, transport., 10 janvier 1761; MC/ET/XIX/760
      Nom, qualité: (M.) Joubert, Jean Rene (bourgeois, Paris), Paris.
      Nom, qualité: (M.) Basset, Jean Bernard.
      constitution de rente; transport de droits
    - Mariage., 12 janvier 1761; MC/ET/XIX/760
      Nom, qualité: (M.) Gorrand, Joseph Augustin.
      Profession: domestique, Paris.
      Nom, qualité: (M.) Gorrand, Barthelemy.
      Profession: laboureur, Moutiers-Tarentaise (Savoie).
      Nom, qualité: (Mme ou Mlle) Duval, Francoise.
      Nom, qualité: (M.) Vitry, Pierre (bourgeois, Paris), Paris.
    - Succession, dépôt de pièces., 15 janvier 1761; MC/ET/XIX/760
      Nom, qualité: (M.) Prevost, Simon.
      Profession: avocat en Parlement, Avallon (Yonne)
    - Décharge, pieces., 16 janvier 1761; MC/ET/XIX/760
      Nom, qualité: (M.) Boueret, Pierre.
      Profession: orfevre (marchand), Paris.
      Nom, qualité: (Mme ou Mlle) Rose, Francoise.
      Nom, qualité: (M.) Lebeilly, Nicolas.
      Profession: fripier (marchand), Paris
      décharge
    - Bail, maison, Paris (Paris) rue Saint-Antoine., 18 janvier 1761; MC/ET/XIX/760
      Nom, qualité: (M.) Ledreux, Alexandre Henri.
      Profession: mercier (marchand), Paris.
      Nom, qualité: (Mme ou Mlle) Pacquet, Charlotte.
      Profession: chapeliere (marchande), Paris.
      Nom, qualité: (M.) Ledreux, Honore.
      Nom, qualité: (M.) Lacroix, Jean.
      Profession: boursier (marchand), Paris
    - Mariage., 19 janvier 1761; MC/ET/XIX/760
      Nom, qualité: (M.) Charpentier, Pierre.
      Profession: charcutier (maître), Paris.
      Nom, qualité: (M.) Charpentier, Francois.